臺灣臺中地方法院刑事判決
110年度易字第1898號
公  訴  人   臺灣臺中地方檢察署檢察官
被      告  陳記森




上列被告因竊盜案件，經檢察官提起公訴（110年度偵字第21078
號），被告於本院準備程序中就被訴事實為有罪之陳述，本院裁
定改行簡式審判程序，判決如下：
    主    文
陳記森侵入住宅竊盜，累犯，處有期徒刑柒月。
未扣案之犯罪所得新臺幣二萬五千四百元，均沒收，於全部或一
部不能沒收或不宜執行沒收時，追徵其價額。
    事實及理由
一、本案犯罪事實及證據，均引用檢察官起訴書之記載（如附件
    ），並就證據部分補充「被告陳記森（下稱被告）於本院審
    理中之自白」。
二、論罪科刑：
  ㈠核被告所為，係犯刑法第321條第1項第1款之侵入住宅竊盜罪
    。
  ㈡被告有如起訴書所載之前科紀錄，有臺灣高等法院被告前案
    紀錄表在卷可考，其於徒刑執行完畢後，五年內故意再犯有
    期徒刑以上之本件竊盜罪，為累犯，依刑法第47條第1項規
    定，加重其刑，此斟酌其再犯相同罪質之竊盜或屬財產性犯
    罪之詐欺犯行，顯見其漠視法規秩序，對於刑罰執行未生警
    惕、教化之效果，對刑罰執行感受力薄弱，有特別惡性之情
    ，予以加重其刑，乃符合司法院釋字第775號解釋意旨，而
    無過苛之情，附此敘明。
  ㈢爰審酌被告前有竊盜、詐欺等案件（除前項累犯部分不重複
    評價），有臺灣高等法院被告前案紀錄表可查，竟不知悔改
    ，不思循正當管道獲取財物，再以上開手段竊盜，對他人財
    產權之不尊重，其行為自有不當，應予相當非難；暨考量其
    自述：高中肄業，前從事代打遊戲工作，未婚，家庭經濟狀
    況勉持等語（見本院卷第43頁）及被害人損害程度與範圍，
    佐以其迄未與被害人達成調解或賠償損害，兼衡其犯罪動機
    、目的、手段及其犯後坦承犯行之態度等一切情狀，量處如
    主文所示之刑。
三、沒收部分：
    被告竊得告訴人所有現金新臺幣2萬5400元，業據被告坦白
    在卷，故被告之犯罪所得為現金新臺幣2萬5400元，惟未扣
    案，亦未實際賠償予告訴人，應依刑法第38條之1第1項前段
    規定，均宣告沒收，於全部或一部不能沒收或不宜執行沒收
    時，依同法條第3項規定，追徵其價額。
四、據上論斷，應依刑事訴訟法第273條之1第1項、第299條第1
    項前段、第310條之2、第454條第2項，刑法第321條第1項第
    1款、第47條第1項、第38條之第1項前段、第3項，刑法施行
    法第1條之1第1項，判決如主文。
五、如不服本判決，應於本判決收受送達之日起20日內，以書狀
    敘明具體理由，向本院提出上訴（應檢附繕本）。
本案經檢察官張文傑提起公訴，經檢察官黃芝瑋到庭執行職務。
中　　華　　民　　國　　110　　年　 11　　月　　4　　日
                  刑事第一庭    法　官　張德寬
以上正本證明與原本無異。
如不服本判決應於收受送達後20日內向本院提出上訴書狀，並應
敘述具體理由；其未敘述上訴之理由者，應於上訴期間屆滿後20
日內向本院補提理由書（均須按他造當事人之人數附繕本）「切
勿逕送上級法院」。
告訴人或被害人如不服判決，應備理由具狀向檢察官請求上訴，
上訴期間之計算，以檢察官收受判決正本之日起算。
　　　　                         書記官　黃麗靜
中　　華　　民　　國　　110　　年　　11 　 月   4    日
附錄論罪科刑法條：
刑法第321條
犯前條第1項、第2項之罪而有下列情形之一者，處6月以上5年以
下有期徒刑，得併科50萬元以下罰金：
一、侵入住宅或有人居住之建築物、船艦或隱匿其內而犯之。
二、毀越門窗、牆垣或其他安全設備而犯之。
三、攜帶兇器而犯之。
四、結夥三人以上而犯之。
五、乘火災、水災或其他災害之際而犯之。
六、在車站、港埠、航空站或其他供水、陸、空公眾運輸之舟、
    車、航空機內而犯之。
前項之未遂犯罰之。
得上訴

附件：
臺灣臺中地方檢察署檢察官起訴書                      宜股
                                    110年度偵字第21078號
　　被　　　告　陳記森　男　24歲（民國00年0月00日生）
　　　　　　　　　　　　住○○市○○區○○巷00號
　　　　　　　　　　　　居臺中市○○區○○○○巷00弄0號
                        （另案在法務部○○○○○○○○羈押中）
　　　　　　　　　　　　國民身分證統一編號：Z000000000號
上列被告因竊盜案件，已經偵查終結，認應提起公訴，茲將犯罪
事實及證據並所犯法條分敘如下：
　　　　犯罪事實
一、陳記森前因竊盜案件，經臺灣臺中地方法院以107年度簡字
    第737號判決處有期徒刑3月確定，於民國108年2月28日執行
    完畢。詎猶不知悔改，復意圖為自己不法所有，基於竊盜之
    犯意，於110年5月25日1時40分許，至臺中市西屯區工業區
    三十八路11號之外籍移工宿舍前，見該宿舍大門未上鎖，遂
    侵入該宿舍3樓亦未上鎖之房間內，徒手竊取陳春松所有放
    置該房間內之新臺幣(下同)現金2萬5400元，得手後旋即離
    去，嗣並花用殆盡。嗣經陳春松於同日6時許，發現遭竊報
    警處理，經警調閱現場監視器畫面，始循線查獲上情。
二、案經陳春松訴由臺中市政府警察局第六分局報告偵辦。
　　　　證據並所犯法條
一、上揭犯罪事實，業據被告陳記森於警詢及偵查中坦承不諱，
    核與證人即告訴人陳春松於警詢中之指述情節相符，復有員
    警職務報告、現場及監視器翻拍照片6張、監視錄影光碟1片
    等在卷可稽，足認被告之自白與事實相符，其犯嫌均堪以認
    定。
二、核被告所為，係犯刑法第321條第1項第1款之侵入住宅竊盜
    罪嫌。被告於有期徒刑執行完畢後，5年內故意再犯本件有
    期徒刑以上之各罪，為累犯，請依刑法第47條第1項規定加
    重其刑。又被告之未扣案犯罪所得2萬5400元，請依刑法第3
    8條之1第1項、第3項規定宣告沒收，於全部或一部不能沒收
    或不宜執行沒收者，追徵其價額。至報告報告意旨認被告所
    為係涉犯刑法320條第1項之竊盜罪嫌，容有誤會，併此敘明
    。
三、依刑事訴訟法第251條第1項提起公訴。
　　此　致
臺灣臺中地方法院
中　　華　　民　　國　 110　　年　　8 　　月　　27　　日
　　　　　　　　　　　　　　　檢  察  官　張文傑
本件正本證明與原本無異 
中　　華　　民　　國　 110　　年　  9     月　  7     日
                              書  記  官  張化雨